【裁判字號】    99,抗,27
【裁判日期】    991025
【裁判案由】    拍賣抵押物
【裁判全文】
臺灣基隆地方法院民事裁定                99年度抗字第27號
抗  告  人  亥○○○
            戌○○
            庚○○○
            戊○○
            何  換
            丁○○
            丙○○○
            乙○○
            丑○○
            壬○○
            癸○○
            Ａ○○
            Ｂ○○
            辰○○
            甲○○
            宇○○
            玄○○
            寅○○
            地○○
            辛○○
            天○○
            黃○○
            午○○
            子○○
            未○○○
            酉○○
            曾  蕊
            申○○○
            宙○○
            己○○
上列當事人與相對人巳○○○間99年度抗字第27號請求拍賣抵押
物事件，抗告人對於中華民國99年7月16 日本院司法事務官所為
99 年度司拍字第157號裁定提出抗告，本院裁定如下：
    主  文
原裁定廢棄。
    理  由
一、本件抗告意旨略以：
  (一)原審駁回抗告人拍賣抵押物之聲請，無非以抗告人於民國99
    年7月9日收受本院之補正通知，應於5 日內補正以抵押權全
    體共有人為聲請人之資料，迄於99年7月16 日仍未補正等語
    。
  (二)惟查，抗告人於收受該通知書後，隨即於99年7月14 日具狀
    補正陳報暨聲請在案，已對應補正事項陳述並釋明；且因聲
    請人收受補正通知之隔日為週休二日之假日，故該5 日之期
    限應順延至99年7月16 日前，而本件抗告人所補正之書狀係
    於99年7月14日寄出，本院於99年7月16日收受，應尚未逾期
    ，原審裁定顯有誤會，為此提起本件抗告，並聲明：原裁定
    廢棄。
二、按聲請人對於司法事務官所為之處分，得依各該事件適用原
    由法院所為之救濟程序，聲明不服；抗告法院認抗告為有理
    由者，應廢棄或變更原裁定，非訟事件法第55條第1 項、民
    事訴訟法第492 條前段分別定有明文。又按裁定期間並非不
    變期間，故當事人依裁定應補正之行為，雖已逾法院之裁定
    期間，但於法院尚未認其所為之訴訟行為為不合法予以駁回
    前，其補正仍屬有效，法院不得以其補正逾期為理由，予以
    駁回。經查，本件抗告人聲請拍賣抵押物事件，因聲請時未
    以全體抵押權人為聲請人，經本院通知命於通知送達5 日內
    補正聲請人之記載，抗告人於99年7月9日收受該裁定，並於
    本院司法事務官於99年7月16 日駁回其聲請之裁定對外發生
    效力（即送達抗告人之99年7月29日）前即於99年7月16日上
    午具狀提出陳報暨聲請狀，此有蓋有本院收文戳記之該陳報
    狀在卷可稽，是依據前揭說明，即不能謂其有逾期不為補正
    之不合法，原審疏未注意及此，遽認抗告人未按期補正，駁
    回其聲請，自有未合。抗告意旨，指摘原裁定不當，聲明廢
    棄，難謂無理由，爰將原裁定廢棄。
三、據上論結，本件抗告為有理由，依民事訴訟法第436條之1第
    3項、第492條，裁定如主文。
中    華    民    國    99    年    10    月    25    日
                  民事庭審判長法  官  宙○○
                              法  官  王翠芬
                              法  官  林淑鳳
以上正本係照原本作成。
本裁定不得抗告。
中    華    民    國    99    年    10    月    25    日
                              書記官  王鵬勝

司法院資訊處製作；財團法人民間司法改革基金會備份。
